【裁判字號】    92,訴,363
【裁判日期】    921022
【裁判案由】    排除侵害
【裁判全文】
臺灣彰化地方法院民事判決  九十二年度訴字第三六三號
    原      告  庚○○
                丙○○
                戊○○
                丁○○
                己○○
    兼  共  同
    訴訟代理人  乙○○  住基隆.
    被      告  甲○○  住彰化.
右當事人間請求排除侵害事件，於民國九十二年十月八日言詞辯論終結，本院判決如
左：
    主      文
被告應將坐落彰化縣福興鄉○○段第一三六八地號內如附圖所示面積零點貳肆貳貳公
頃之地上水稻農作物剷除，並將上開土地交還原告。
訴訟費用由被告負擔。
本判決於原告以新臺幣壹佰壹拾參萬元供擔保後得假執行。
    事      實
甲、原告方面：
  一、聲明：除假執行擔保金額外，求為判決如主文所示。
  二、陳述：
  （一）坐落彰化縣福興鄉○○段第一三六八地號土地，係原告等所有，被告無權占
        用上開土地種植水稻，原告曾於民國九十二年三月十八日寄發存證信函通知
        被告將土地回復原狀並歸還原告，被告仍置之不理，故依民法第七百六十七
        條規定訴請排除被告之侵害並交還土地。
  （二）原告之被繼承人粘通文並未將系爭土地賣給被告，被告稱粘通文將系爭土地
        賣給伊，以及向被告拿十二萬元等，均所言不實。至於被告有無替粘通文向
        土地銀行清償債務一事，則不清楚。
  三、證據：提出土地登記簿謄本一件、地籍圖謄本一件、存證信函影本一件、相片
      六張等為證。
乙、被告方面：
  一、聲明：求為判決駁回原告之訴。
  二、陳述：系爭土地是原告之被繼承人粘通文在三十多年前賣給我的，賣給我一萬
      多元，我替他還錢給土地銀行，因為我有替粘通文作保證人，本金連同利息還
      了約三萬元，當時粘通文說他外出走船後，會將土地移轉給我，但他後來就沒
      回來了，契約書因為火災而被燒毀，系爭土地上之稻作是我在今年六、七月播
      種的。
  三、證據：提出台灣土地銀行彰化分行便箋影本一件、彰化縣消防局火災證明書影
      本一件、台灣彰化地方法院民事裁定影本一件、催告書影本一件、土地登記簿
      謄本二件、戶籍謄本三件等為證。
丙、法院方面：
    本院依職權勘測現場，並囑託彰化縣鹿港地政事務所人員至現場測量。
    理      由
一、原告等主張坐落彰化縣福興鄉○○段第一三六八地號土地係原告等所共有之事實
    ，有原告所提出之土地登記簿謄本在卷可證，自堪信為真實。
二、又原告主張系爭土地現為被告種植水稻占用之事實，為被告所自認，並經本院會
    同彰化縣鹿港地政事務所派員勘測屬實，有勘驗筆錄及土地複丈成果圖可稽，堪
    認被告確有占用原告等所共有系爭土地之事實。原告復主張被告等係無權占有系
    爭土地等語，則為被告所否認，並辯稱：系爭土地是原告之被繼承人粘通文在三
    十多年前以一萬多元賣給伊，伊替粘通文還錢給土地銀行約三萬元等語，然此為
    原告等所否認。被告雖提出台灣土地銀行彰化分行便箋、催告書、本院民事裁定
    為佐，惟經核該台灣土地銀行彰化分行便箋之內容，僅係向被告表示原借款人粘
    通文仍未還款，不知被告與粘通文聯絡結果如何，請告知該行以玆解決；催告書
    之內容係台灣土地銀行彰化分行向粘通文催告繳款；至於本院六十六年拍字第八
    四號拍賣抵押物裁定，則係台灣土地銀行聲請拍賣粘通文所有上開系爭土地。上
    開證物僅能證明粘通文曾有積欠台灣土地銀行彰化分行債務之事實，並不能證明
    原告之被繼承人粘通文有將系爭土地出賣予被告一事，對此，被告復辯稱：契約
    書以因火災而燒毀等語，並提出彰化縣消防局火災證明書為證，然彰化縣消防局
    火災證明書僅能證明曾有火災發生之事實，並不能證明有所謂契約書已遭火災燒
    毀事實，此外，被告復未能舉證以實其說，故被告辯稱其對系爭土地係基於買賣
    關係而占有，並非無權占有云云，尚屬無據，難以採信。
三、從而，原告本於民法第七百六十七條之物上請求權請求排除被告之侵害，亦即被
    告將系爭土地上之水稻農作物剷除，並將系爭土地交還原告，為有理由，應予准
    許。
四、原告陳明願供擔保聲請宣告假執行，經核無不合，爰酌定相當擔保金額併宣告之
    。
據上論結：原告之訴為有理由，依民事訴訟法第七十八條、第三百九十條第二項，判
決如主文。
中      華      民      國    九十二    年      十      月    二十二    日
                            台灣彰化地方法院民事第一庭
~B法      官  陳弘仁
右為正本係照原本作成。
如對本判決上訴，應於判決送達後二十日內向本院提出上訴狀。
~B法院書記官  王振州
中      華      民      國    九十二    年      十      月    二十二    日


司法院資訊處製作；財團法人民間司法改革基金會備份。
